臺灣高等法院刑事判決　　　　　　　 100年度上訴字第1012號
上　訴　人
即　被　告　王人偉
　　　　　　　　（現另案羈押於法務部矯正署臺北看守所）
上列上訴人因違反毒品危害防制條例案件，不服臺灣士林地方法
院99年度審訴字第945號，中華民國100年2 月18日第一審判決（
起訴案號：臺灣士林地方法院檢察署99年度毒偵字第2149號），
提起上訴，本院判決如下：
    主  文
上訴駁回。
    理  由
一、按依刑事訴訟法第350條、第361條、第362條、第367條規定
    ，不服地方法院之第一審判決而上訴者，須提出上訴書狀，
    並應敘明具體理由，為上訴必備之程式；倘已提出上訴理由
    ，但所提非屬具體理由者，則由第二審法院以上訴不合法律
    上程式，判決駁回。所謂具體理由，必係依據卷內既有訴訟
    資料或提出新事證，指摘或表明第一審判決有何採證認事、
    用法或量刑等足以影響判決本旨之不當或違法，而構成應予
    撤銷之具體事由，始克當之；倘僅泛言原判決認定事實錯誤
    、違背法令、量刑失之過重或過輕，而未依上揭意旨指出具
    體事由，或形式上雖已指出具體事由，然該事由縱使屬實，
    亦不足以認為原判決有何不當或違法者，皆難謂係具體理由
    ，俾與第二審上訴制度旨在請求第二審法院撤銷、變更第一
    審不當或違法之判決，以實現個案救濟之立法目的相契合，
    並節制濫行上訴（最高法院97年度台上字第892 號判決）。
    是以上訴人上訴書狀，雖有敘述上訴理由，惟並未具體敘述
    第一審判決有上述違法、不當情形，或形式上雖已指出具體
    事由，然該事由縱使屬實，亦不足以認為原判決有何不當或
    違法者，即與未敘述具體理由無異，其所為上訴，即不符合
    上訴之法定要件。
二、上訴人即被告王人偉不服原審判決，提起上訴，上訴狀理由
    略以：本人於99年11月起至100年1月份期間至臺北市立陽明
    醫院自行接受美沙冬替代療法，從服用劑量7c.c 已降至5.5
    c.c ，情況良好，症狀已改善，並經醫院驗尿程序已無海洛
    因成分。因本人之雙親年邁，妻子懷有身孕，本人初為人父
    ，請給予自新機會，繼續實施美沙冬替代療法，且願意貢獻
    社會福利機構云云。
三、經查：
(一)原審判決以被告王人偉因施用毒品案件，經臺灣臺北地方法
    院以92年度毒聲字第1383號裁定送觀察、勒戒後，認無繼續
    施用毒品之傾向，已於民國（下同）92年8 月15日執行完畢
    釋放出所，並由臺灣臺北地方法院檢察署檢察官以92年度毒
    偵字第1533號為不起訴處分確定。復於前該開觀察、勒戒執
    行完畢釋放後5 年內之96年間，因施用第一級、第二級毒品
    案件，經原審以97年度訴字第140號判決各判處有期徒刑7月
    、3月，應執行有期徒刑8 月確定，已於98年1月21日縮刑期
    滿執行完畢。詎其仍未悛悔，基於施用第一級毒品海洛因之
    犯意，於99年10月8日某時許，在臺北市○○區○○街81巷8
    號1 樓住處內，以將海洛因摻入香菸內點燃吸食煙霧之方式
    ，施用海洛因1 次；復基於施用第二級毒品甲基安非他命之
    犯意，於99年10月11日10時許，在臺北市○○區○○路紫陽
    加油站之廁所內，以將甲基安非他命置於玻璃球內燒烤吸食
    煙霧之方式，施用甲基安非他命1 次。嗣於同日15時30分許
    ，在臺北市內湖區○○○路○段90巷4號前，因形跡可疑為警
    盤查，當場扣得其所有供施用毒品所用殘渣袋1個、吸食器2
    支，經警採集其尿液送驗結後呈嗎啡、安非他命及甲基安非
    他命陽性反應等情，業據被告於警詢、偵查、原審準備程序
    及審理時均已坦承不諱，且被告為警查獲後所採集之尿液，
    經送臺灣尖端先進生技醫藥股份有限公司以酵素免疫分析法
    初驗後，再以氣相層析質譜儀法複驗，證實該尿液呈嗎啡、
    安非他命及甲基安非他命陽性反應，此有該公司99年10月26
    日濫用藥物檢驗報告及臺北市政府警察局偵辦毒品案件尿液
    檢體委驗單等足憑，另有被告所有供其施用第一級毒品海洛
    因及第二級毒品甲基安非他命所用之吸食器2支及殘渣袋1個
    可稽，因認被告犯施用第一級、第二級毒品罪，其所犯上開
    二罪，犯意各別，行為不同，應予分論併罰。依累犯規定，
    審酌被告犯罪一切情狀，分別量處有期徒刑8月、5月，並定
    應執行有期徒刑11月，再將毒品殘渣袋及吸食器宣告沒收。
    核無不合。
(二)按量刑之輕重，乃實體法上賦予法院得為自由裁量之事項，
    倘已斟酌刑法第57條各款所列情狀，而未逾越法定刑度，或
    濫用其權限，即不能任意指為違法。被告所犯施用第一級毒
    品犯行，其法定本刑為6月以上5年以下有期徒刑之罪；施用
    第二級毒品犯行法定本刑為3 年以下有期徒刑之罪，被告前
    已有違反毒品危害防制條例等前科，原審就上開之罪分別判
    處有期徒刑8月、5月，並定應執行有期徒刑11月，既已於判
    決理由中已詳予論敘刑法第57條之事由，並就被告所犯本案
    情狀說明其審酌之根據及理由，尚無何違反經驗法則、論理
    法則或有何其他逾越法律所規定範圍或濫用權限之違法情事
    ，被告上訴僅以其已自行前往醫院接受美沙冬替代療法，症
    狀已改善，並經醫院驗尿程序已無海洛因成分，且因其雙親
    年邁，妻子懷有身孕，本人初為人父等虛詞請求繼續實施美
    沙冬替代療法，既未依據卷內既有訴訟資料或提出新事證，
    指摘或表明原審判決有何採證認事、用法或量刑等足以影響
    判決本旨之不當或違法而構成應撤銷之具體事由，顯然不足
    以動搖原審就事實認定及適用法律之判斷。況依毒品危害防
    制條例第二十四條規定，係檢察官職權，而被告上訴狀所稱
    11月替代療法係本案犯罪時間之後，偵查中亦無該項請求之
    根據（偵查卷35頁筆錄），更經檢察官依法起訴，顯見檢察
    官已斟酌而未適用該項規定，本院自無從審酌。綜上，被告
    上訴狀所述，不足以認為原判決有何不當或違法，即與未敘
    述具體理由無異，其所為上訴，即不符合上訴之法定要件，
    爰不經言詞辯論，逕予駁回其上訴。
據上論斷，應依刑事訴訟法第367條前段、第372條，判決如主文
。
中    華    民    國   100    年    4     月    7     日
                  刑事第九庭審判長法  官  蔡聰明
                                  法  官  許必奇
                                  法  官  蔡守訓
以上正本證明與原本無異。
施用第一級毒品部分，如不服本判決，應於收受送達後10日內向
本院提出上訴書狀，其未敘述上訴之理由者並得於提起上訴後10
日內向本院補提理由書（均須按他造當事人之人數附繕本）「切
勿逕送上級法院」。
其餘部分不得上訴。
                                   書記官  張郁琳
中    華    民    國   100    年    4     月    7     日
毒品危害防制條例第10條：
施用第一級毒品者，處6月以上5年以下有期徒刑。
施用第二級毒品者，處3年以下有期徒刑。